臺灣桃園地方法院刑事判決　　　　　　　　　　　　　九十二年度訴字第一六號
　　公　訴　人　臺灣桃園地方法院檢察署檢察官
　　被　　　告　乙○○
　　　　　　　　丁○○
　　共　　　同　賴彌鼎律師
　　選任辯護人　林宗竭律師
右列被告等因妨害自由案件，經檢察官提起公訴（九十一年度偵字第三八九０號），
本院判決如左：
    主  文
乙○○、丁○○共同私行拘禁，各處有期徒刑參月，如易科罰金，均以參佰元折算壹
日。
    事  實
一、緣甲○○積欠真實年籍不詳自稱「陳哥」之成年男子賭債新台幣（下同）四百七
    十萬元，遲未償還，「陳哥」遂與真實年籍不詳自稱「阿源」、「阿賓」及另二
    名不詳成年男子共五人，彼此間基於妨害甲○○自由之犯意聯絡，由「陳哥」指
    示「阿源」等四人，於民國九十一年二月六日下午三時許，駕駛不詳車號之自小
    客車，跟隨甲○○至台北市○○街、大安路口，在該處出手強拉甲○○上車，將
    甲○○一路強押至桃園縣龜山鄉○○路一一五巷二十二號空屋後，在上址屋內分
    持高爾夫球桿、椅子或徒手毆打甲○○，致甲○○受有背部及左臂挫傷、合併第
    一節腰椎壓迫性骨折之傷害，再由不詳之人出外購買棉繩、圓鍬，向甲○○恐嚇
    稱：「再不湊錢出來，就挖個洞把你埋掉」云云，並將甲○○拘禁在上開空屋內
    ，逼令其籌款償還上開賭債。甲○○迫於無奈，遂以電話聯絡其妻丙○○籌款，
    並趁機暗示丙○○其已遭人拘禁，恐有不測，丙○○獲悉上情，乃同意為甲○○
    籌款，並即報警求助。當日晚間不詳時間，上開二名不詳成年男子先後離去，「
    阿源」等人為輪班看守甲○○起見，乃聯絡丁○○於當日晚間十一時許前來，由
    「陳哥」指示丁○○負責看管甲○○，丁○○乃又轉知乙○○，於翌日（二月七
    日）凌晨二時許到達該處後，乙○○、丁○○即分別自上開約定之到達時間，與
    「陳哥」、「阿源」及「阿賓」基於上開妨害自由之犯意聯絡，在上處中興路一
    一五巷二十二號空屋內，由乙○○、丁○○及「阿源」、「阿賓」輪班看守甲○○，等待丙○○籌款償債。嗣於九十一年二月七日中午，丙○○以電話聯絡甲○○，表示已經如數籌得款項後，雙方約定在桃園縣桃園市○○路九十八之一號「
    微風咖啡館」還款。商議既定，乙○○、丁○○及「阿賓」、「阿源」復承前妨
    害自由之犯意聯絡，將甲○○自上處中興路空屋內，接續押至上處咖啡館後，「
    阿源」及「阿賓」即先行離去，留下乙○○、丁○○在咖啡館內監視甲○○，並
    等候丙○○前來付款贖人。旋於當日下午一時許，為埋伏警員在上處咖啡館內當
    場查獲乙○○、丁○○，並救出甲○○；再經甲○○指示，前往上處中興路一一
    五巷二十二號空屋內，扣得「陳哥」等人用以傷害、恐嚇甲○○之圓鍬二支、高
    爾夫球桿二支、棉繩一條。計甲○○自九十一年二月六日下午三時許起，為「阿
    源」等人強押上車時起，至翌日下午一時許為警救出時為止，共遭拘禁約二十二
    個小時。
二、案經桃園縣警察局報請台灣桃園地方法院檢察署檢察官偵查起訴。
    理  由
一、訊據被告乙○○、丁○○矢口否認有何妨害自由犯行，被告乙○○辯稱：我去桃
    園縣龜山鄉○○路一一五巷二十二號是去找丁○○，當日是跟「阿賓」、「阿源
    」去微風咖啡館吃飯，甲○○是自願跟我們去吃飯的，我被警察抓到以後才知道
    甲○○欠錢云云，被告丁○○則辯稱：我去桃園縣龜山鄉○○路一一五巷二十二
    號是去找「阿源」，後來乙○○上來找我，正好甲○○等人要去吃飯，我就跟他
    們一起去，是被警察抓到以後才知道甲○○欠錢云云。辯護人則辯稱：甲○○、
    丙○○二人之警訊筆錄，均係審判外之陳述，而甲○○、丙○○經傳喚、拘提結
    果雖均未到庭，然僅憑記載「已遷居他處」之司法警察報告書，尚不足認定其二
    人之所在不明，況且檢察官亦未指明甲○○二人之警訊筆錄，有何「可信之特別
    情況」，故甲○○、丙○○二人之警訊筆錄，應均無證據能力。又被告二人警訊
    中之自白，並未經全程錄音，且被告等均否認警訊筆錄之真正，故其二人之警訊
    筆錄，亦不得採為證據云云。另外，扣案之圓鍬、高爾夫球桿、棉繩均非被告等
    所有，渠等亦未曾碰觸上開扣案物件，是上開扣押物與本件並無關連性。而縱認
    甲○○、丙○○之警訊筆錄有證據能力，然甲○○在警訊中僅泛稱遭被告二人控
    制，並未能具體指明其如何遭被告二人以何手段控制，不無陷害被告等之可能，
    至於丙○○並未在場見聞甲○○遭人拘束行動自由，自亦不能證明被告二人參與
    妨害甲○○自由之犯行。況依被告二人所述，丁○○係前往探訪友人「阿源」，
    乙○○則係前往尋找丁○○，則甲○○指稱遭被告二人控制，亦不無誤認之可能
    云云。經查：
（一）被害人甲○○於警訊中指稱：「我是於九十一年二月六日十五時許，在台北市
      ○○路、東豐街口被四名年輕人帶走的，當時他們開一部黑色或藍色的喜美轎
      車，見我一個人走路，就把車開到我旁邊，突然一個年輕人就下車把我拉上車
      ，將我推上車後，就由二名年輕人夾在後座中間，就有人說：『你欠的錢打算
      怎麼處理？走，我們到桃園去』，就將我載到桃園縣龜山鄉‧‧‧我有欠一名
      綽號Ｂ哥（即所謂陳哥，以下同）的男子新台幣四百七十萬元，這筆錢是我來
      桃園的賭場輸錢所欠下的‧‧‧當時我被載去隔了大約十分鐘，Ｂ哥就來了，
      他一到只跟我說：『今天晚上十二點以前把錢給我籌出來，否則就有你好看』
      ，說完他就走了，Ｂ哥一走出門，室內約二十幾名年輕人就開始打我，有的人
      用拳打、腳踢，還有人用椅子及高爾夫球桿打我，打完以後他們就說如果我不
      把錢湊出來，就要挖個洞把我埋掉，說完還叫小弟去買了二支圓鍬及繩子來，
      當時我心裡很害怕，請他們不要急，我就趕快打電話給我太太及朋友，請他們
      趕快湊錢，爾後他們就派人輪流看著我，要我趕快湊錢，我一直等到半夜看守
      我的人比較鬆懈的時候，我才暗示我太太趕快報警，否則我可能有生命危險」
      、「我告訴看守我的歹徒說我太太準備出面來談如何處理債務問題，‧‧‧（
      他們）載我到桃園市○○路九十八號之一微風咖啡廳，我告訴我太太後，警方
      就進來把我救出來，並把控制我的二名年輕人抓起來，當時是九十一年二月七
      日十三時許」、「警方當場在咖啡廳內查獲控制我的二名男子，經查是乙○○
      及丁○○」、「警方帶著我及二名歹徒至龜山鄉○○路一一五巷二十二號即我
      被毆打、軟禁之處所，現場查獲用來毆打我的高爾夫球桿二支、圓鍬二支及繩
      索一捆」、「載我出來時是有四個人，‧‧‧但警方查獲的黃、戴二名男子並
      未動手打我，他們是我被打完以後才來的，他們只有控制、監視我，不讓我離
      開而已‧‧‧（問：載你前往咖啡廳的另二名歹徒在何處？）當時我聽到其中
      一人說他因為有案在身，怕萬一警方人員來了會有麻煩，故由他和另一名男子
      在咖啡廳門口把風，可能他們見到警方已來不及通知，就駕車逃跑了」等語（
      偵查卷第十七頁反面以下）。而被告丁○○於警訊中自承：「我於九十一年二
      月六日晚間十一時許到桃園縣龜山鄉○○路一一五巷二十二號找我朋友阿源，
      當時有阿源、阿賓及陳哥等人在場，被害人甲○○已被綁至現場了，我到阿源
      家後，陳哥才叫我看好甲○○，不要讓他逃走，我在九十一年二月七日凌晨一
      時許打電話叫乙○○一起來看守甲○○」、「因為甲○○已經聯絡好他家屬要
      還錢了，我們就帶他到微風咖啡館拿他欠陳哥的賭債，是阿賓開車、乙○○坐
      前座，我與阿源坐後座看好甲○○」等語（偵查卷第七頁反面），被告乙○○
      於警訊中亦供稱：「我於九十一年二月七日凌晨一時許接到我朋友丁○○的電
      話，叫我到桃園縣龜山鄉○○路一一五巷二十二號，我大約二點到上址，當時
      有丁○○、阿源、阿賓、陳哥等人在場，被害人甲○○已經被綁至現場了，丁○○就叫我看好甲○○不要讓他逃走」、「因為甲○○已經聯絡好他家屬要還
      錢了，我們就帶他到微風咖啡館拿他欠陳哥的賭債，是阿賓開車、我坐前座，
      丁○○與阿源坐後座看好甲○○」等語（偵查卷第十頁反面）。且本件被害人
      甲○○確實在遭「阿源」等人挾持後，電請其妻丙○○出面付款四百七十萬元
      ，並告知丙○○如不儘速處理，伊將有危險等語，而經丙○○報警，為警循線
      至「微風咖啡館」救出甲○○，當場並查獲在場之被告二人之事實，亦經證人
      丙○○，警員張治政、劉俊宏分別於警訊及本院審理中證述無誤（偵查卷第十
      三頁反面、第十五頁反面、本院九十二年六月十一日筆錄）。上開二項事證，
      核與甲○○指述其因積欠「陳哥」賭債，在遭「阿源」率人挾持拘禁後，係由
      被告二人接手看管，此後亦係由被告等與「阿源」、「阿賓」將其帶往微風咖
      啡館，等候丙○○付款贖人等情節，均屬相符。另外，甲○○指述其在被告二
      人尚未到場前，遭「陳哥」等人持高爾夫球桿毆打，因此受有背部及左臂挫傷
      ，合併第一節腰椎壓迫性骨折之傷害，事後並有不詳同夥自外購買圓鍬、棉繩
      回來，揚言欲將之活埋等語，則有敏盛綜合醫院出具之診斷證明書一份附卷可
      稽（偵查卷第二十頁），圓鍬二支、高爾夫球桿二支及棉繩一條扣案可資佐證
      ；且扣案之圓鍬、高爾夫球桿均無鏽蝕或泥土附著，棉繩亦無人為使用之痕跡
      ，確實均屬新品，有卷附查獲圓鍬等工具照片可考（偵查卷第二十二頁），此
      益堪佐證甲○○所述屬實。此外，復有甲○○先前因積欠「陳哥」賭債所簽發
      之本票三張在卷可考（偵查卷第三十一頁）。綜上，應可認甲○○警訊中之指
      述，及被告等之警訊自白，均屬實在，可以採信。
（二）被告乙○○、丁○○二人雖均辯稱：伊二人當日是跟「阿賓」、「阿源」去微
      風咖啡館吃飯，甲○○是自願跟我們去吃飯的，被警察抓到後才知道甲○○欠
      「陳哥」錢云云，然與上開事證不符，而被告二人為警查獲後，隨案移送檢察
      官初訊時，被告乙○○即供稱：「我只知道他欠陳哥的錢，（庭呈本票影本）
      是陳哥拿給我的，甲○○開的，當時阿源、阿賓先走，所以沒被抓到」等語（
      偵卷第二十九頁反面），被告丁○○亦供稱：「是甲○○叫我們到龜山巨蛋等
      ，我們就直接在微風咖啡廳等，後來甲○○說要跟他朋友聯絡，警察就來了，
      中午是甲○○說他朋友籌到錢，要我們載他去」等語（偵卷第三十頁），已可
      見被告二人自始即係代表「陳哥」出面取款之人；否則乙○○身上如何能有甲○○簽發予「陳哥」之本票？又或「阿源」及「阿賓」二人在尚未取得款項前
      ，如何能放心先行離開，留下不知情之被告等在咖啡館內等候取款？不僅如此
      ，證人即警員張治政、劉俊宏就本件查獲經過，到庭證稱：「我們只聽被害人
      的太太描述她先生的特徵，就進去找，我記得被害人一開始還不敢說他被押，
      直到後來他看我們人比較多，而且表明身份是警察，他才告訴我們他被押，（
      被告二人及被害人）他們當時應該坐在一起‧‧‧」等語（本院九十二年六月
      十一日筆錄），衡情，設若被告二人果未參與看守或強押甲○○，則甲○○在
      警員進入咖啡館時，「阿源」、「阿賓」既已先行離去，甲○○應無不敢向警
      員表明其係被害人之理，是甲○○上開異常舉止，顯與被告二人所辯相左。綜
      上，被告二人所辯，不僅與上開事證不符，且與常情相違，應係卸責之詞，不
      足採信。
（三）至於被告丁○○辯稱：我是去找「阿源」云云，被告乙○○辯稱：我是去找丁○○云云，意指渠二人僅係無意間在場涉入「阿源」等人限制甲○○自由之犯
      行，然實未參與云云。然被告等應有參與「阿源」等人妨害甲○○自由之犯行
      ，已如前述，而因賭債押人取贖，顯係違法行為，並不待言，以此論之，設若
      被告等僅係偶然前往尋找「阿源」，並非受託前來協助看守甲○○，則「阿源
      」等人豈有放任被告進屋之理？佐以被告乙○○猶係被告丁○○於二月六日晚
      上深夜以電話聯絡前來，於翌日凌晨二時許到場，如非確有要事待辦，何至如
      此？綜上，雖被告等未盡吐實，然斟酌相關事證，仍足認其二人係受託前往看
      守甲○○無誤；其等此部分所辯，亦均不足採。
（四）辯護人雖辯稱：甲○○、丙○○二人之警訊筆錄，均係審判外之陳述，而甲○○、丙○○經傳喚、拘提結果雖均未到庭，然僅憑記載「已遷居他處」之司法
      警察報告書，尚不足認定其二人之所在不明，況且檢察官亦未指明甲○○二人
      之警訊筆錄，有何「可信之特別情況」，故甲○○、丙○○二人之警訊筆錄，
      應均無證據能力云云，惟按，被告以外之人於審判中所在不明，而無法傳喚或
      傳喚不到者，其於司法警察調查中所為之陳述，經證明具有可信之特別情況，
      且為證明犯罪事實之存否所必要者，得為證據，刑事訴訟法第一百五十九條之
      三第三款訂有明文。經查，證人甲○○、丙○○均設籍於「台灣省基隆市○○
      區○○里○○○鄰○○○街三十巷十三號二樓」，在警訊中則分別陳明渠等居
      所為「台北市○○區○○路一七０號三樓之三」，有渠等警訊筆錄及戶役政資
      料查詢報表各一份附於偵查卷可參，而甲○○、丙○○在警訊中分別指述被告
      等犯行後，即各遷移他處，在偵審中經檢察官及本院按上開地址多次傳喚、拘
      提結果，均未能到庭以供調查，此則有台灣桃園地方法院檢察署刑事傳票暨退
      回信封四份（偵查卷第五十一頁、第五十二頁、第六十四頁、第六十五頁）、
      本院郵務送達公文封二份、台灣台北地方法院檢察署北檢茂雨九十二助一一０
      ０字第四五七七五號函、台灣台北地方法院檢察署北檢茂日九十二助一一０一
      字第四五三一五號函各一份附於本院卷可考，且經本院調閱其二人入出國境資
      料，其二人亦無出國記錄，可見甲○○、丙○○二人依通常調查方式，均已無
      法查明渠等所在，而有所在不明，無法傳喚之情形。再者，本件警員係據丙○○報案，於「微風咖啡館」當場查獲被告二人與甲○○，且甲○○身上尚有受
      傷，均如前述，依此查獲狀況及甲○○之傷勢，自可認定甲○○、丙○○所述
      ，具有可信之特別狀況。又甲○○係本件犯罪之唯一被害人，丙○○則係籌款
      預備交付「陳哥」之人，而所謂「陳哥」、「阿源」或「阿賓」又均無具體年
      籍以供傳喚，是甲○○、丙○○警訊中之證詞，顯係為調查本件犯罪事實存否
      之必要證據資料。依上開刑事訴訟法規定，甲○○、丙○○於警訊中之證言，
      雖均係審判外之陳述，仍得採為證據。辯護人辯稱：證人甲○○、丙○○警訊
      中之陳述並無證據能力云云，並不足採。
（五）辯護人又辯稱：被告二人警訊中之自白，並未經全程錄音，且被告等均否認警
      訊筆錄之真正，故其二人之警訊筆錄，亦不得採為證據。另外，扣案之圓鍬、
      高爾夫球桿、棉繩均非被告等所有，渠等亦未曾碰觸上開扣案物件，是上開扣
      押物與本件並無關連性云云。且本院勘驗被告二人之警訊錄音帶結果，被告丁○○之警訊錄音係按其警訊筆錄誦念，被告乙○○之警訊錄音雖非完全按照其
      警訊筆錄陳述，然絕大部分與警訊筆錄相同，可見其二人均係在警訊筆錄製作
      完畢後方為錄音，有本院九十二年十一月十七日勘驗筆錄在卷可考，足認被告
      等警訊過程並未全程錄音，有違刑事訴訟法第一百條之二、第一百條之一等規
      定。惟對照刑事訴訟法第一百條之一第二項規定，縱然警訊筆錄所載之被告陳
      述，與錄音內容不符，其效果亦僅止於不符之部分不得做為證據，至警訊筆錄
      其餘與錄音相符之記載，仍得做為證據，即可見欠缺錄音，不過該份筆錄之證
      明力較為低落，有待推敲而已，並不當然影響警訊筆錄之證據能力。而被告等
      之警訊筆錄何以可採，已經本院詳敘理由如前。是故，辯護人執被告等之警訊
      筆錄並未全程錄音一節，即逕認渠等之警訊自白無證據能力，並不可採。末查
      ，所謂證據之關連性，係指該項證據在客觀上可供評斷當事人之主張或抗辯是
      否真實，即屬之，而查，本件扣案之棉繩、圓鍬及高爾夫球桿，均可佐證被害
      人甲○○指述其遭「阿源」等人毆打、恐嚇之部分，有助於通盤考量甲○○所
      述是否真實，均已如前項理由（一）所述，而被告二人是否參與限制甲○○行
      動自由之犯行，甲○○之證詞顯屬重要之證據資料，應不待言，據此，上開扣
      案物與本件被告之犯罪事實間，當然有相當之關連性，至於被告等人是否曾經
      觸摸上開扣案物？或上開扣案物是否為被告等所有二點，核與上開扣案物之關
      連性無關。是故，辯護人此部分所辯，亦無可取。
（六）辯護人另辯稱：縱認甲○○、丙○○之警訊筆錄有證據能力，然甲○○在警訊
      中僅泛稱遭被告二人控制，並未能具體指明其如何遭被告二人以何手段控制，
      不無誇大犯罪事實，陷害被告等之可能，至於丙○○並未在場見聞甲○○遭人
      拘束行動自由，自亦不能證明被告二人參與妨害甲○○自由之犯行。況依被告
      二人所述，丁○○係前往探訪友人「阿源」，乙○○則係前往尋找丁○○，則
      甲○○指稱遭被告二人控制，亦不無誤認之可能云云。然查，甲○○在警訊中
      明確指稱被告二人並未毆打伊，而係在後來負責監視、看守等語，而本院綜合
      相關事證，認為甲○○之指述應屬可信，均已如前述，而衡情，被告二人既係
      在甲○○已經遭「阿源」等人圍毆受傷後，始到場接手看管甲○○，並帶甲○○前往微風咖啡館取款，則甲○○在遭「阿源」等人圍毆後，在被告二人之看
      守下不敢再事反抗，與常情並無不合。是則，甲○○在警訊中僅泛稱遭被告二
      人控制，而未具體指出如何遭被告等限制自由，應係被告二人僅消極監管甲○○，而甲○○亦未敢反抗之當然結果。而甲○○在警訊中陳述其並未遭被告二
      人毆打等語，並未隱瞞此有利被告等之事實，顯然甲○○亦無故入被告二人於
      罪之意，即無誣陷被告二人之虞。綜上，徒憑甲○○在警訊中未能具體指述被
      告等如何限制其自由一節，並不足認定甲○○之指述可疑。另查，證人丙○○
      雖未親身見聞被告等限制甲○○自由，惟丙○○係應甲○○請託，為甲○○籌
      款償債之人，而此一接洽、付款贖人之情節，顯然有助於判斷甲○○所述是否
      可信，應無須贅言；是證人丙○○之證詞，或無法直接證明被告等之犯罪事實
      ，然足以證明丙○○確有為甲○○籌款償債之間接事實，而據以佐證甲○○之
      指述屬實，應無疑問。是故，辯護人此部分所辯，仍無可取。
（七）被告二人係應「阿源」、「阿賓」及「陳哥」所請，到場接手看管甲○○，而
      妨害甲○○行動自由，已如前述，其二人與「阿源」、「阿賓」及「陳哥」就
      此部分犯行，有犯意聯絡及行為分擔，應為共同正犯。至公訴人在本院審理時
      擴張被告二人之犯罪事實，指稱：被告二人雖係在九十一年二月六日下午三時
      許，「阿源」等人強押甲○○至中興路空屋後，始分別於二月六日晚間十一時
      許、二月七日凌晨二時許，至上處空屋內接手看管甲○○，然渠等係在「阿源
      」等人妨害甲○○自由之行為持續中，分別加入、分擔部分犯行，依最高法院
      七十三年台上字第一八八六號判例所示，被告等應就「阿源」等人於二月六日
      下午三時許起強押甲○○之犯行，同負共犯之責等語（本院九十三年一月七日
      筆錄），雖非無見，惟刑法上之犯罪故意，係指行為人對犯罪構成要件之知與
  欲而言，是故，並無行為人先實施犯罪構成要件後，始生犯罪故意之可能，即
      刑法上並不承認所謂之事後故意。又共同正犯雖不問犯罪動機起於何人，亦不
      必共犯始終參與每一階段之犯行，然仍應以共犯間就所實施之犯罪行為，彼此
      間有犯意聯絡及行為分擔，為其要件，此則係實務向來之見解。兩者相互對照
      ，可見如行為人係在共犯間已實施一部份之犯罪行為後，始起意加入該犯罪，
      該行為人僅應就加入後之犯罪行為，與其他共犯負責，至於其他共犯先前已經
      實施之犯罪部分，則因該部份犯罪不在行為人可得預見之範圍內，無從認定其
      對此部分有犯罪故意，故行為人自不必為此負責。經查，被告等均辯稱：伊等
      是去找朋友才到現場，並沒有打甲○○或恐嚇他等語，而甲○○亦陳稱：被告
      等係在伊被打後始到場等語，雖被告等應係受託後始前往接手看管甲○○，並
      非單純訪友可比，此均如前述，然依甲○○前開指述，僅可認定被告等係在到
      場後，方起始分擔拘禁甲○○之犯行，甚為明顯；被告等又均否認犯行，無法
      再予調查。公訴人似亦無法再行舉證證明被告等在「阿源」著手強押甲○○之
      前，即已參與犯罪謀議。從而，公訴人認被告等應就渠等到場前，「阿源」等
      人強押及傷害、恐嚇甲○○部分之犯行，一併負責一節，即難採取。至於公訴
      人引用之最高法院七十三年台上字第一八八六號判例，其意係在表明共犯間之
      意思聯絡，不論事前之協議或事中之參與，均可成立，然似未就該共犯所負刑
      責之範圍有所著墨，尚難援用此一判例，認定被告等人之刑責。綜上，公訴人
      此部分指述尚非可採，併予敘明。
（八）綜上所述，本件事證明確，被告等所辯無非卸責之詞，均不足採信，渠等犯行
      均堪認定。
二、按刑法所謂以非法方法剝奪人之行動自由，係指私禁以外之非法方法，妨害其行
    動自由而言，若將被害人拘禁於一定處所，繼續較久之時間，而剝奪其行動自由
    ，應屬私禁行為，最高法院二十一年上字第一八三四號判例可資參照。經查，被
    告等先係受託至中興路空屋內看管甲○○，此部分應係私行拘禁之行為；至於渠
    等嗣後與「阿源」等人強押甲○○至「微風咖啡館」內等候取贖，則係以非法方
    法剝奪甲○○之行動自由。依上說明，渠等所為，僅論以一個私行拘禁罪即為已
    足。核被告乙○○、丁○○所為，均係犯刑法第三百零二條第一項之私行拘禁罪
    。被告二人與姓名年籍不詳綽號「陳哥」、「阿源」、「阿賓」等三名成年男子
    ，就上開拘禁甲○○及其後取贖之犯行間，有犯意聯絡及行為分擔，就該部分為
    共同正犯。起訴書雖未就被告二人拘禁甲○○之犯行起訴，惟此部分業經公訴人
    於本院開庭時追加起訴，附此敘明。爰審酌被告二人雖均無前科，各有其台灣高
    等法院被告全國前案紀錄表一紙附卷可參，惟渠等受人之命即押人取贖，不僅動
    機、目的均嫌可議，即渠等犯罪之方法、手段，亦造成被害人莫大驚恐，對社會
    造成之潛在危害，不可忽視，而被告等犯後仍未坦承犯行，且一再飾詞推託，態
    度均難謂良好等一切情狀，分別量處如主文所示之刑，並均諭知易科罰金之折算
    標準，以示懲儆。扣案之棉繩、高爾夫球桿、圓鍬等物，雖係「阿源」等所有且
    係供渠等犯罪所用之物，惟被告等並未參與「阿源」等人傷害、恐嚇甲○○之犯
    行，已如前述，不予沒收，併予敘明。
據上論斷，應依刑事訴訟法第二百九十九條第一項前段，刑法第二十八條、第三百零
二條第一項、第四十一條第一項前段，罰金罰鍰提高標準條例第一條前段、第二條，
判決如主文。
本案經檢察官林秀敏到庭執行職務。
中        華        民        國    九十三    年    一    月    廿八    日
                                  臺灣桃園地方法院刑事第八庭
                                      審判長法  官   林恆吉
                                            法  官   吳為平
                                            法  官   陳彥宏
右正本證明與原本無異
如不服本判決書應於送達後十日內向本院提出上訴狀
                                            書記官   翁其良
中        華        民        國     九十三    年    一    月   二十八  日
論罪法條：刑法第三百零二條第一項
中華民國刑法第三百零二條
(剝奪他人行動自由罪)
私行拘禁或以其他非法方法，剝奪人之行動自由者，處五年以下有期徒刑
、拘役或三百元以下罰金。
因而致人於死者，處無期徒刑或七年以上有期徒刑，致重傷者，處三年以
上十年以下有期徒刑。
第一項之未遂犯罰之。
